【裁判字號】    98,抗,179
【裁判日期】    980831
【裁判案由】    本票裁定
【裁判全文】
臺灣桃園地方法院民事裁定               98年度抗字第179號
抗  告  人  乙○○
            丙○○
相  對  人  聯邦商業銀行股份有限公司
法定代理人  甲○○
上列當事人間聲請本票裁定事件，抗告人對於民國98年6 月10日
本院簡易庭98年度司票字第3786號民事裁定提起抗告，本院裁定
如下：
    主  文
抗告駁回。
抗告程序費用新台幣壹仟元由抗告人連帶負擔。
    理  由
一、本件抗告意旨略以：抗告人於民國95年3 月22日向相對人申
    辦房屋貸款後，抗告人均正常繳款，惟受金融風暴經濟不景
    氣影響，以致4月份房貸延遲至5月4日繳清，而5月份房貸亦
    延遲至6月17日繳清，然相對人卻聲稱抗告人連4月份之房貸
    未繳清與事實不符，又相對人來電催繳時，抗告人回應會在
    最短時間內繳清，惟未獲置理，爰訴請將原裁定廢棄等情。
二、按執票人向本票發票人行使追索權時，得聲請法院裁定後強
    制執行，票據法第123 條定有明文。次按本票執票人，依票
    據法第123 條規定，聲請法院裁定許可對發票人強制執行，
    性質上係屬非訟事件，此項聲請之裁定及抗告法院之裁定，
    僅依非訟事件程序以審查強制執行許可與否，並無確定實體
    上法律關係存否之效力，如發票人就票據債務之存否有爭執
    時，應由發票人另提起確認之訴，以資解決（參照最高法院
    56年台抗字第714號、57年台抗字第76號判例要旨）。
三、經查，相對人主張其執有抗告人為共同發票人之系爭本票乙
    紙，並免除作成拒絕證書，詎屆期為付款之提示，未獲付款
    ，依票據法第123條之規定，聲請裁定許可強制執行等情，
    已據其提出系爭本票乙紙為證，原審依相對人之聲請，裁定
    准許系爭本票強制執行，即無不合。抗告意旨雖以：伊受金
    融風暴影響，無法按時繳納房貸，希冀相對人給予寬限繳款
    ，且相對人計算已繳清貸款期數有誤等情，惟抗告人所稱即
    令屬實，亦係抗告人與相對人間實體上法律關係之爭執問題
    ，應由抗告人另行提起訴訟，由繫屬法院予以審理，以資解
    決，本件非訟程序不得加以審究。又相對人是否同意抗告人
    遲延繳納房貸，亦非本院所得置喙，抗告人應謀求相對人同
    意，始為適當。從而，本件抗告為無理由，應予駁回。
四、據上論結，本件抗告為無理由，依非訟事件法第46條、第21
    條第2項、第24條第1項，民事訴訟法第495條之1 第1項、第
    449 條第1 項、第95條、第85條第2 項，裁定如主文。
中    華    民    國    98    年    8     月    31    日
                民事第一庭      審判長法  官  郭琇玲
                                      法  官  潘進柳
                                      法  官  吳爭奇
以上正本係照原本作成。
本裁定除以適用法規顯有錯誤為理由，並經本院許可外，不得再
抗告。如提起再抗告，應於收受後10日內，向本院提出再抗告狀
，並繳納再抗告費新台幣1,000 元。
中    華    民    國    98    年    9     月     1    日
                                      書記官  黃瓊儀


司法院資訊處製作；財團法人民間司法改革基金會備份。
